臺灣屏東地方法院屏東簡易庭民事裁定
111年度屏補字第144號
原      告  楊國廷  
訴訟代理人  葉瑞金  
上列原告與被告力能能源科技股份有限公司、史汝樂有限公司間
請求履行契約事件，原告應於收受本裁定之日起14日內，補正下
列事項，如逾期未補正，即駁回原告之訴，特此裁定。
一、原告提起本件訴訟，還沒繳納第一審的裁判費用。
二、按照原告所提出的民事訴訟起訴狀記載，原告訴之聲明為：
    「一、茲為請求被告履行瑕疵擔保義務等及簽訂補充條款事
    ，依法請求起訴。二、標的物鋼筋裸露充滿險象，安全堪慮
    ，被告有義務盡速搶修，履行瑕疵擔保義務；若造成原告任
    何損害，照價賠償。三、訴訟費用由被告負擔。」。但訴之
    聲明是原告請求法院判決之事項，並且是原告取得勝訴判決
    後之判決主文，所以訴之聲明的內容應該要具體並且明確，
    才能讓原告取得勝訴判決後請求被告按照判決主文履行，以
    解決雙方間的糾紛。因為原告之聲明還不夠具體明確，而且
    本院也無法依照原告的訴之聲明計算本件裁判費用，所以請
    原告思考本件究竟是要請求法院做出何種判決，並請依照下
    列說明更正訴之聲明。
　⒈如果原告是要請求被告修繕屏東縣○○鄉○○村○路00號之廠房屋
    頂及太陽光電發電設備鋼筋裸露之情形，請修改訴之聲明例
    如：「被告應將原告所有坐落屏東縣○○鄉○○村○路00號之廠
    房屋頂及太陽光電發電設備依附件所示施工計畫進行修繕。
    」，並請原告提出修繕的施工計畫及估價單做為起訴狀之附
    件。
　⒉如果原告是要請求被告支付原告修繕所需要之費用，請修改
    訴之聲明例如：「被告應給付原告新臺幣（下同）○○○○○元
    ，及自民國○○○年○○月○○日起，按年息百分之○○計算之利息
    」，如果原告對利息之起算日及利率不甚清楚，也能請求「
    自聲請調解狀繕本送達被告之翌日起，按年息百分之5計算
    之利息」。
　⒊如果原告是要請求法院修改原告與被告之間所簽訂之契約，
    請修改訴之聲明例如：「原告與被告間於民國○○○年○○月○○
    日所簽訂之○○○○契約（契約名稱），應增加補充條款：○○○○
    ○○○（補充條款之逐字內容）」。但因為民法中似乎沒有可
    讓原告請求法院修改契約內容之條文規定，所以請原告詳細
    說明，原告可以請求法院用判決更改原告及被告之間所簽訂
    的契約條款的依據是什麼（例如雙方間簽訂的契約哪一條有
    約定可以由法院判決增補契約條款）。另外，為了計算本件
    的裁判費用，請原告詳細說明，如果依照原告的主張修改契
    約，則原告因此所獲得的利益為多少元，以及原告認為獲得
    利益是多少元的理由是什麼。如果無法核定原告因此可獲得
    之利益為多少元，本院會依照民事訴訟法第77條之12的規定
    ，將本件訴訟標的價額核定為150萬元，並向原告收取第一
    審的裁判費用15,850元。
三、綜合以上的說明，本件訴訟因為訴之聲明還需要請原告更正
    ，所以依照民事訴訟法第249條第1項但書的規定，定期14日
    命原告更正，原告於更正本件訴之聲明後，並應提出更正訴
    之聲明後的起訴狀一份及繕本二份到院，如果原告逾期未補
    正，即駁回原告之訴。
中　　華　　民　　國　　111 　年　　5 　　月　　19　　日
                 屏東簡易庭       法  官  潘  快 
正本係照原本作成。
本裁定不得抗告。
中　　華　　民　　國　　111 　年　　5 　　月　　19　　日
                                  書記官　鍾嘉芸